【裁判字號】    97,訴緝,218
【裁判日期】    971114
【裁判案由】    毒品危害防制條例
【裁判全文】
臺灣板橋地方法院刑事判決             97年度訴緝字第218號
公  訴  人  臺灣板橋地方法院檢察署檢察官
被      告  乙○○
                    （
上列被告因違反毒品危害防制條例案件，經檢察官提起公訴（94
年度核退毒偵字第2030號），及移送併案審理（臺灣板橋地方法
院檢察署94年度核退毒偵字第2582號、臺灣桃園地方法院檢察署
94年度毒偵字第6462號），本院裁定改行簡式審判程序，判決如
下：
    主  文
乙○○連續施用第一級毒品，累犯，處有期徒刑壹年，扣案如附
表編號一所示之物均沒收銷燬，如附表編號二所示之物沒收；又
連續施用第二級毒品，累犯，處有期徒刑捌月，扣案如附表編號
三、四、五所示之物均沒收銷燬，如附表編號六、七所示之物均
沒收。應執行有期徒刑壹年陸月，扣案如附表編號一、三、四、
五所示之物均沒收銷燬，如附表編號二、六、七所示之物均沒收
。
    事  實
一、乙○○前因施用毒品案件，經送觀察、勒戒後，認無繼續施
    用毒品之傾向，經臺灣板橋地方法院檢察署於民國89年1 月
    31日以89年度毒偵字第473 號為不起訴處分確定。又因施用
    毒品案件，經本院裁定令入戒治處所施以強制戒治1 年，同
    案並由同署檢察官以89年度毒偵字第1886號提起公訴，並經
    本院以89年度易字第3713號判決判處有期徒刑6 月確定，嗣
    於91年1 月10日執行完畢；復於92年間因施用毒品案件經本
    院以92年度訴字第1906號判決判處有期徒刑8 月確定，嗣於
    93年9 月8 日縮刑期滿執行完畢（再犯本罪均構成累犯）。
    詎猶不知悔改，於前受強制戒治執行完畢5 年內，復基於施
    用第一級、第二級毒品之概括犯意，自94年2 、3 月間某日
    起至94年11月22日為警查獲時止，在臺北、桃園地區不詳工
    地等地點，以將海洛因溶液置入針筒注射於人體之方式連續
    施用第一級毒品海洛因，及以將甲基安非他命置入吸食器燒
    烤產生煙霧吸食之方式連續施用第二級毒品甲基安非他命，
    各約每2 、3 日即施用1 次；嗣分別於94年6 月17日19時許
    在臺北縣土城市○○路257 號3 樓為警查獲，並扣得如附表
    編號三所示之物品；復於同年10月12日23時50分許，在臺北
    縣中和市○○路148 巷巷口為警查獲，並扣得如附表編號一
    、二、四、七所示之物品；又於同年11月22日14時40分許在
    桃園縣桃園市○○路1171號前為警查獲，並扣得如附表編號
    五、六所示之甲基安非他命殘渣袋4 只（臺灣桃園地方法院
    檢察署94年度毒偵字第6462號併案意旨誤認上開4 只殘渣袋
    係海洛因殘渣袋，應予更正），而循線查獲上情。
二、案經臺北市政府警察局土城分局報請臺灣板橋地方法院檢察
    署檢察官偵查起訴，及臺北市政府警察局松山分局報請同署
    檢察官、桃園縣政府警察局報請臺灣桃園地方法院檢察署檢
    察官分別偵查後移送併案審理。本院於準備程序進行中，被
    告就被訴事實為有罪之陳述，經告知簡式審判程序之旨，並
    聽取公訴人、被告之意見後，由本院合議庭裁定由受命法官
    獨任進行簡式審判程序。
    理  由
一、訊據被告乙○○對於上揭事實全部坦承不諱，且其於前揭時
    、地為警查獲後經警採集尿液送驗結果，均係呈海洛因代謝
    物鴉片類嗎啡陽性及安非他命類甲基安他命陽性反應等情，
    分別有台灣檢驗科技股份有限公司濫用藥物尿液檢驗報告2
    份（報告編號：CH/2005/60719 、CH/2005/A0525） 、台灣
    尖端先進生技醫藥股份有限公司濫用藥物檢驗報告1 份（尿
    驗檢體編號：C1偵-074）、及臺北縣政府警察局土城分局偵
    辦毒品案尿液編號及姓名對照表、臺北市政府警察局偵辦毒
    品案件尿液檢體委驗單、鑑定人結文、桃園縣政府警察局刑
    警隊被採尿人姓名編號對照表等件附卷可按（見甲○94年度
    核退偵字第2030號卷第12頁、94年度毒偵字第3464號卷第21
    頁、94年度核退毒偵字第2582號卷第4-6 頁、桃檢94年度毒
    偵字第64 62 號卷第31頁、本院訴字卷第32頁）；並有如附
    表所示之物扣案可資佐證；而上開如附表編號一所示之物經
    送鑑定結果，均含第一級毒品海洛因之成分；如附表編號三
    、四、五所示之物經送鑑定結果，則均含第二級毒品甲基安
    非他命之成分等情，亦有法務部調查局94年12月23日調科壹
    字第060010 761號鑑定通知書、臺北市政府警察局95年4 月
    11 日 北市鑑毒字第72號鑑驗通知書、憲兵司令部刑事鑑識
    中心94年12月13日（94）安鑑字第02764 號鑑驗通知書、憲
    兵司令部刑事鑑識中心95年8 月2 日（95）安鑑字第01281
    號鑑驗通知書各1 份在卷可考（見本院訴字卷第14、43、72
    、74頁）。此外，並有查獲照片、搜索扣押筆錄、扣押物品
    目錄表等件附卷存參。綜上調查，自堪認被告前開自白應與
    事實相符，堪予採信。又被告有如事實欄所載之毒品執行前
    科，有臺灣高等法院被告前案紀錄表1 份附卷可稽，是被告
    於強制戒治執行完畢釋放後5 年內再犯本件施用第一級、第
    二級毒品之罪，事證明確，其犯行均堪予認定。
二、按被告行為後，刑法第2 條、第11條之規定，已於94年1 月
    7 日修正，於同年2 月2 日公布，並於95年7 月1 日施行。
    其中刑法第2 條第1 項之規定，係規範行為後法律變更所生
    新舊法律比較適用之準據法，於新法施行後，應逕適用新法
    第2 條第1 項之規定（最高法院95年第8 次刑事庭會議結論
    參照）。而刑法第11條前段亦同屬準據法之規定，參照前揭
    法理，應直接適用新法第11條前段之規定，合先敘明。
三、查海洛因、甲基安非他命分別為毒品危害防制條例第2 條第
    2 項第1 款、第2 款所列之第一級毒品、第二級毒品，不得
    非法持有、施用，是核被告乙○○所為係犯同條例第10條第
    1 項、第2 項之施用第一級毒品罪及施用第二級毒品罪。其
    於施用前後持有毒品之行為，應為其施用毒品之犯行所吸收
    ，不另論罪。而查被告行為後，刑法第56條之規定，已同於
    95年7 月1 日修正刪除，此刪除雖非犯罪構成要件之變更，
    但顯已影響行為人刑罰之法律效果，自屬法律有變更，依新
    刑法第2 條第1 項前段規定，經比較新、舊法結果，仍應適
    用較有利於被告之行為時法律即舊法以連續犯論以一罪（最
    高法院95年第8 次刑事庭會議決議參照）；是本件被告先後
    多次施用第一級、第二級毒品等犯行，均時間緊接，犯罪構
    成要件相同，顯係各基於概括之犯意反覆為之，應依修正前
    刑法第56條連續犯之規定分別論以一罪並加重其刑。再查刑
    法第47條有關累犯之規定亦於同時間修正，修正前刑法第47
    條規定：「受有期徒刑之執行完畢，或受無期徒刑或有期徒
    刑一部之執行而赦免後，5 年以內再犯有期徒刑以上之罪者
    ，為累犯，加重本刑至二分之一」；而修正後刑法第47條規
    定：「受徒刑之執行完畢，或一部之執行而赦免，5 年以內
    故意再犯有期徒刑以上之罪者，為累犯，加重本刑至二分之
    一」、「第98條第2 項關於因強制工作而免其刑之執行者，
    於受強制工作處分之執行完畢或一部之執行而免除後，5 年
    以內故意再犯有期徒刑以上之罪者，以累犯論」；查被告有
    如事實欄所示之論罪科刑執行前科，有臺灣高等法院被告前
    案紀錄表一份在卷可稽，本件被告係於有期徒刑執行完畢後
    ，5 年內再故意犯本件有期徒刑以上之罪，不論依修正前或
    修正後刑法之規定，均構成累犯，應依法遞加重其刑，此部
    分尚不生比較之問題，附此說明。此外，本件前揭請求併案
    審理部分雖未經起訴，惟與本件起訴事實有修正前刑法第56
    條連續犯之裁判上一罪關係，本院自應併予審理，附此說明
    。
四、爰審酌被告乙○○前因施用毒品案件，經送強制戒治及刑之
    執行後，本當知所惕勵，對於施用毒品之違法性及可罰性，
    應有明確而強烈之認識，詎其不知悛悔，復行多次施用海洛
    因、安非他命，戕害自己身心健康，顯然不能戒除毒癮，所
    為殊非可取，兼衡其智識程度、犯罪動機、目的、施用期間
    長短、頻率，及犯後坦承犯行，態度良好等一切情狀，分別
    量處如主文所示之刑，並定其應執行刑，以資懲儆。又本件
    被告於95年4 月14日經本院通緝，迄至97年10月4 日始緝獲
    到案，未於96年12月31日以前自動歸案接受審判，依中華民
    國九十六年罪犯減刑條例第5 條之規定，尚不得邀減刑之寬
    典，附此敘明。
五、扣案如附表編號一、三、四、五所示物為本案查獲之毒品，
    均應依毒品危害防制條例第18條第1 項規定沒收銷燬；另如
    附表編號二、六、七所示之物，則分別為被告所有分別供本
    件施用第一級、第二級毒品所用之物，此亦據被告供明在卷
    ，爰均依刑法第38條第1 項第2 款規定沒收之。
據上論斷，應依刑事訴訟法第273 條之1 第1 項、第299 條第1
項前段，毒品危害防制條例第10條第1 項、第2 項、第18條第1
項，刑法第11條前段、第2 條第1 項前段、第47條笫1 項、第51
條第5 款、第38條第1 項第2 款、修正前刑法第56條，判決如主
文。
本案經檢察官陳彥章到庭執行職務。
中    華    民    國    97    年    11    月    14    日
                  刑事第九庭    法  官  許映鈞
以上正本證明與原本無異
如不服本判決應於送達後10日內向本院提出上訴狀
                                書記官  范煥堂
中    華    民    國    97    年    11    月    14    日
附錄本案所犯法條全文
毒品危害防制條例第10條
施用第一級毒品者，處6月以上5年以下有期徒刑。
施用第二級毒品者，處3年以下有期徒刑。
附表：
┌────┬─────────────────────┐
│  編號  │                扣案物品                  │
├────┼─────────────────────┤
│  一    │第一級毒品海洛因貳包（合計淨重0.06公克）  │
├────┼─────────────────────┤
│  二    │被告所有用於施用海洛因之注射針筒壹支      │
├────┼─────────────────────┤
│  三    │第二級毒品甲基安非他命陸包（驗餘淨重合計  │
│        │0.57051公克）                             │
├────┼─────────────────────┤
│  四    │第二級毒品甲基安非他命貳包（驗餘淨重合計  │
│        │0.55公克）                                │
├────┼─────────────────────┤
│  五    │甲基安非他命殘渣袋肆只內所附之第二級毒品甲│
│        │基安非他命殘渣（量微無法秤重）            │
├────┼─────────────────────┤
│  六    │前開甲基安非他命殘渣袋之外包裝袋肆只      │
├────┼─────────────────────┤
│  七    │被告所有用於施用第二級毒品甲基安非他命之玻│
│        │璃球吸食器壹個                            │
└────┴─────────────────────┘


司法院資訊處製作；財團法人民間司法改革基金會備份。
